【裁判字號】    94,易,1621
【裁判日期】    950512
【裁判案由】    毒品危害防制條例
【裁判全文】
臺灣臺北地方法院刑事判決              94年度易字第1621號
公  訴  人  臺灣臺北地方法院檢察署檢察官
被      告  甲○○
上列被告因毒品危害防制條例案件，經檢察官提起公訴（94年度
核退毒偵字第10號），本院判決如下：
    主  文
甲○○施用第二級毒品，累犯，處有期徒刑肆月，如易科罰金，
以參佰元折算壹日。
    事  實
一、甲○○前因施用毒品案件，經本院92年度毒聲字第1392號裁
    定送觀察、勒戒，認無繼續施用毒品之傾向，於民國92年8
    月19日執行完畢釋放，並經臺灣臺北地方法院檢察署檢察官
    於92年8 月18日以92年度毒偵字第1535號為不起訴處分確定
    ；又因侵占遺失物、公共危險等案件，分別經本院90年度易
    字第1067號、92年度店交簡字第45號各判處有期徒刑3 月確
    定，於92年11月18日執行完畢。詎猶不知悔改，於前開觀察
    、勒戒執行完畢釋放後5年內，復於93年4月15日下午1 時許
    ，為警採尿往前回溯96小時內之某時（扣除經警查獲至採尿
    時之製作筆錄時間），在不詳處所施用第二級毒品安非他命
    ，經警在臺北縣政府警察局新店分局內採集其尿液送驗後，
    呈現安非他命類毒品之陽性反應，始知悉上情。
二、案經臺北縣政府警察局新店分局報告臺灣臺北地方法院檢察
    署檢察官偵查起訴。
    理  由
一、訊據被告甲○○固坦承確曾因施用毒品而受觀察、勒戒，以
    及員警曾請伊前往警局驗尿等事宜，惟矢口否認有何施用第
    二級毒品之犯行，辯稱：伊自92年觀察、勒戒完畢後，即未
    曾再施用毒品，且伊自90年間即長期服用中、西藥治療胃潰
    瘍，伊所排放之尿液所以呈現安非他命陽性反應，可能係服
    用該藥物所致云云。
二、經查，被告於警詢後所採集之尿液，經送驗結果確呈安非他
    命陽性之反應，此有臺灣檢驗科技股份有限公司93年5月5日
    濫用藥物檢驗報告書在卷可稽（見偵卷第4 頁）；而該送驗
    尿液確為被告所排放，扣案尿瓶彌封處蓋有被告之指紋，亦
    有勘驗筆錄附卷可佐（見偵卷第23頁），並為被告所不爭執
    ；又經本院依職權向烏來安泰診所調閱被告就診之診療記錄
    單（見本院卷第24-64 頁）、被告所提供之「免開刀治胃潰
    瘍經驗良方」（見本院卷第17頁）與前開濫用藥物檢驗報告
    書一併送法務部法醫研究所鑑定結果，復經該局函覆：「經
    檢視來文所示之診療處方簽影本，其上所列之藥品，並未發
    現服用後會導致尿液呈現安非他命或甲基安非他命陽性反應
    之藥品，即兩者之間無相關性；另依本案受檢者尿液中高濃
    度甲基安非他命及安非他命之情形，研判應非由合法藥物所
    致」，此有該局95年3 月16日法醫毒字第0950001043號函文
    在卷可證（見本院卷第73頁）；另甲基安非他命經口服投與
    後，約70%於24小時內自尿中排出，約90%於96小時內自尿中
    排出，而由於目前國內尿液中甲基安非他命之檢驗，僅為鑑
    定是否呈陽性反應，尚未定其含量，且甲基安非他命成分之
    檢出，與其投與方式、投與量、個人體質、採尿時間與檢測
    之精密度等諸多因素有關，因此僅憑尿液中呈安非他命陽性
    反應，並無法確實推算吸食時間距採集時間之長短，惟依上
    述資料推斷，最長可能不會超過4 日，已據行政院衛生署藥
    物食品檢驗局81年2月8日（81）藥檢壹字第001156號函文函
    釋甚明。綜此，足證被告確有施用第二級毒品安非他命之犯
    行，被告所辯無非係事後卸責之詞，不足採信。是本件事證
    明確，被告犯行堪以認定，應予依法論科。
三、核被告施用安非他命所為，係犯毒品危害防制條例第10條第
    2 項之施用第二級毒品罪。而其持有安非他命係供自己施用
    所用，應為高度之施用毒品犯行所吸收，不另論罪。又被告
    前有如事實欄所載之前科，此有臺灣高等法院被告全國前案
    紀錄表1份在卷供參，則被告於5年內再犯本件有期徒刑以上
    之罪，為累犯，依法加重其刑。爰審酌：(一)被告係國中畢業
    之學歷，年已50歲，智識程度非高；(二)被告前經觀察、勒戒
    後，猶未能戒除施用毒品之惡習，其抗拒毒品之意志力顯然
    薄弱，惟念及被告施用毒品僅戕害個人之身體、健康，並未
    因此從事其他犯罪行為，且施用次數僅有一次之犯罪手段及
    所生危害程度；(三)被告犯罪後於警詢、偵訊及本院審理時均
    未能坦承犯行，難稱有悔意之態度等一切情狀，量處如主文
    所示之刑，並諭知易科罰金之折算標準。
據上論斷，應依刑事訴訟法第299條第1項前段，毒品危害防制條
例第10條第2項，刑法第11條前段、第47條、第41條第1項前段，
罰金罰鍰提高標準條例第2條，判決如主文。
本案經檢察官李傳侯到庭執行職務。
中    華    民    國    95    年    5    月    12    日
                        刑事第六庭審判長  法  官  周占春
                                          法  官  林晏如
                                          法  官  林孟皇
本正本證明與原本無異。
如不服本判決，應於送達後10日內向本院提出上訴狀。
                                          書記官  宋德華
中    華    民    國    95    年    5    月    12    日
附錄本案論罪科刑法條全文：
毒品危害防制條例第10條
施用第一級毒品者，處六月以上五年以下有期徒刑。
施用第二級毒品者，處三年以下有期徒刑。


司法院資訊處製作；財團法人民間司法改革基金會備份。
